Minutes et répertoires du notaire Charles DUPUYS, 29 janvier 1683 - 25 juin 1726 (étude XXXIV)
Archives nationales
- Minutes de Charles DUPUYS, 2 janvier 1683 - août 1726; MC/ET/XXXIV/227 - MC/ET/XXXIV/438
  - Minutes. 1707, janvier - 1707, février, janvier 1707 - février 1707; MC/ET/XXXIV/334
    - Ozanne (Nicolas) maître sculpteur à Paris § Procuration de la veuve de .., 14 février 1707; MC/ET/XXXIV/334
      procuration; Ozanne, Nicolas
    - Puthaux (Denis) graveur en géographie rue Saint Jacques § Mariage de .., 24 février 1707; MC/ET/XXXIV/334
      contrat de mariage; Puthaux, Denis
  - Minutes. 1707, mars - 1707, avril, mars 1707 - avril 1707; MC/ET/XXXIV/335
    - Inventaire après décès de Denis Aulmont, sieur du Clos-Sainte-Croix, exempt dans la compagnie de monsieur le lieutenant criminel de robe courte au Châtelet de Paris, dont la bibliothèque comprenant des œuvres de Rabelais, bible de Sacy, Furetière, La Fontaine, théatre italien, lettres de Nicole, La Rochefoucault, etc., 21 mars 1707; MC/ET/XXXIV/335
      inventaire après décès; Aulmont, Denis
    - Marie (Pierre Michel) Serrurier des bâtiments du roi à Versailles § Sentence arbitrale déposée, 23 mars 1707; MC/ET/XXXIV/335
      Marie, Pierre Michel
    - Thomas (Jérome) maître potier d'étain rue de la Monnaie § Constitution, 31 mars 1707; MC/ET/XXXIV/335
      constitution de rente; Thomas, Jérome
    - Michel (Dominique), maître menuisier, cour de Lamoignon § Bail, 8 août 1725; MC/ET/XXXIV/335
      bail; Michel, Dominique
  - Minutes. 1707, mai - 1707, juin, mai 1707 - juin 1707; MC/ET/XXXIV/336
    - Cochery (Louis) maître sculpteur rue de la Poterie § Consentement, 5 mai 1707; MC/ET/XXXIV/336
      Cochery, Louis
    - Vanier (Thomas) maître serrurier rue de la Tacherie § Mariage de .., 22 mai 1707; MC/ET/XXXIV/336
      contrat de mariage; Vanier, Thomas
    - Gueux (Jean) marchand verrier faïencier; rue des Baugeries § Vente de rente, 4 juin 1707; MC/ET/XXXIV/336
      acte de vente; Gueux, Jean
    - Bertrand (Alexandre) maître doreurs rue de la Verrerie § Obligation rapportée, 22 juin 1707; MC/ET/XXXIV/336
      obligation; Bertrand, Alexandre
  - Minutes. 1707, juillet - 1707, septembre, juillet 1707 - septembre 1707; MC/ET/XXXIV/337
    - BIENCOURT (Charles de) Chevalier des ordres du Roi, seigneur de PONTRINCOURT, écuyer commandant en la grande Ecurie, tenant son académie royale au faubourg Saint-Honoré § Consentement de Charles de BIENCOURT à Anne DES ESSARTS, veuve de Elisaudel de BARADAT, vicomte de VERNEUIL, pour recevoir de Florimonde de BILLY, femme de Pierre JEANNIN, sieur de SALVERT, la somme de 750 l. par an à prendre sur le loyer que lui doit la dite dame JEANNIN à cause d'une maison au faubourg Saint-Honoré, attenant à ladite académie., 14 mars 1633; MC/ET/XXXIV/337; fol. II/C/LXVII
      ratification; Biencourt, Charles de
    - Florat (Laurent), marchand orfèvre § Mainlevée., 20 août 1707; MC/ET/XXXIV/337
      mainlevée; Florat, Laurent
    - Mosin (Pierre), marchand orfèvre, quai des Ormes § Bail .., 20 septembre 1707; MC/ET/XXXIV/337
      bail; Mosin, Pierre
    - Godin (Louis Claude), marchand orfèvre, quai des Orfèvres § Mariage, 25 septembre 1707; MC/ET/XXXIV/337
      contrat de mariage; Godin, Louis Claude
  - Minutes. 1707, octobre - 1707, décembre, octobre 1707 - décembre 1707; MC/ET/XXXIV/338
    - Godin (Claude), marchand orfèvre, quai des Orfèvres § Acte de société, 13 octobre 1707; MC/ET/XXXIV/338
      acte de société; Godin, Claude
    - Delanoue (Pierre) maître maçon grande rue du fg. Saint Jacques § bail, 16 novembre 1707; MC/ET/XXXIV/338
      bail; Delanoue, Pierre
    - Saint Perre (Pierre) maître horloger; rue de la Vieille Draperie § renonciation, 26 novembre 1707; MC/ET/XXXIV/338
      Saint Perre, Pierre
    - Inventaire après décès de Marie Cochart, veuve de Claude Barbin, libraire, cour du palais (prisée des livres trouvés, avec romans, livres d'histoire, de Corneille, Froissart, Racine, Molière, 'Don Quichotte' etc...pour un total de 15374 livres tournois). (8 feuillets)., 7 décembre 1707; MC/ET/XXXIV/338
      Libraires et métiers du livre, XVIIe-XVIIIe siècles (165 actes), par Claire Béchu, 1986-1996 (fichier papier entièrement dématérialisé; voir contexte dans le Plan d’orientation général - Notaires de Paris, guides thématiques du Minutier).
      Date de création de la notice: 2007
      inventaire après décès; Barbin, Claude; Cochart, Marie
    - Soumission concernant François Raymond, notaire au Châtelet, demeurant rue Sainte-Avoie, pourvu de l'office de notaire par lettres de provision du roi en date du 24 novembre 1707, au lieu de Louis Raymond, son père, précédent titulaire de l'office, aux règlements, charges et rentes électives de la communauté des notaires, de plus, ledit François Raymond s'engage à faire signer les actes en second par son confrère., 11 décembre 1707; MC/ET/XXXIV/338
      Date de création de la notice: 2006
      déclaration; Sainte-Avoie (rue); Raymond, François; Raymond, Louis; notaire
    - Devienne (Pierre) marchand joaillier quai des Orfèvres § don mutuel, 29 décembre 1707; MC/ET/XXXIV/338
      donation; Devienne, Pierre
    - Poteron (Jacques) maçon à Argenteuil § bail à .., 29 décembre 1707; MC/ET/XXXIV/338
      bail; Poteron, Jacques
  - Minutes. 1708, janvier - 1708, février, janvier 1708 - février 1708; MC/ET/XXXIV/339
    - Guillemars (Jean Baptiste) maître menuisier rue Pastourelle § Transport de rente, 22 février 1708; MC/ET/XXXIV/339
      transport de droits; Guillemars, Jean Baptiste
  - Minutes. 1708, mars - 1708, mai, mars 1708 - mai 1708; MC/ET/XXXIV/340
    - GUILLEMAR (Jean Baptiste) maître Menuisier Rue Pastourelle § Transport rapporté .., 12 mars 1708; MC/ET/XXXIV/340
      Guillemar, Jean Baptiste
    - CADOT (Charles) Maître potier d'étain § Vente d'office, 28 mars 1708; MC/ET/XXXIV/340
      acte de vente; Cadot, Charles
    - BESNARD (Pierre) Maître potier d'Etain Pilliers des Halles § Vente d'office, 28 mars 1708; MC/ET/XXXIV/340
      acte de vente; Besnard, Pierre
    - Neuve (Philippe), orfèvre joaillier, rue Vieille Draperie § Liquidation et Partage, 4 avril 1708; MC/ET/XXXIV/340
      liquidation; partage; Neuve, Philippe
    - Rougeault Pierre, orfèvre, rue Vieille Draperie § Liquidation et partage., 4 avril 1708; MC/ET/XXXIV/340
      liquidation; partage; Rougeault, Pierre
    - BOUCHARD (Pierre) Ciseleur Enclos Saint-Denis § Désistement .., 6 avril 1708; MC/ET/XXXIV/340
      Bouchard, Pierre
    - GUERIN (Pierre) Maître tapissier Rue de la Lingerie. § Quittance .., 18 avril 1708; MC/ET/XXXIV/340
      quittance; Guerin, Pierre
    - Bail à rente concernant Nicolas Liévain, entrepreneur des bâtiments du roi, rue du Cimetière., 23 mai 1708; MC/ET/XXXIV/340
      bail; Cimetière (rue du); Liévain, Nicolas (16..-17..); chef d'entreprise
  - Minutes. 1708, juin - 1708, août, juin 1708 - août 1708; MC/ET/XXXIV/341
    - Baltasar (Baltazard) maître horloger rue de Gesvres § Désistement, 29 juin 1708; MC/ET/XXXIV/341
      Baltasar, Baltazard
    - Paisant (Jean) Serrurier à Marly § Mariage de .., 25 juillet 1708; MC/ET/XXXIV/341
      contrat de mariage; Paisant, Jean
    - Moulin (Pierre) fondeur rue de Gesvres § Mariage de .., 15 août 1708; MC/ET/XXXIV/341
      contrat de mariage; Moulin, Pierre
    - Soumission de Charles Le Maignen, notaire au Châtelet, pourvu dudit office de notaire par lettres de provision du 12 août 1708, au lieu de Jean Boutheville, son beau-frère., 18 août 1708; MC/ET/XXXIV/341
      déclaration; Boutheville, Jean; Le Maignen, Charles; notaire
    - Mougeat (François) maître serrurier rue Vieille Boucherie § bail à .., 18 août 1708; MC/ET/XXXIV/341
      bail; Mougeat, François
  - Minutes. 1708, septembre - 1708, décembre, septembre 1708 - décembre 1708; MC/ET/XXXIV/342
    - Testament de Jean-François Foy-Vaillant, docteur régent en médecine de la faculté de Paris, et de l'académie royale des inscriptions et médailles, Vieille rue du Temple (et partage de la succession en date du 29 novembre 1708, aucun inventaire le 28 novembre 1708)., 23 octobre 1708; MC/ET/XXXIV/342
      Histoire littéraire XVIIIe siècle (227 actes), par Claire Béchu, Xenia Pamfilova, v.1970-v.1990 (fichier papier entièrement dématérialisé; voir contexte dans le Plan d’orientation général - Notaires de Paris, guides thématiques du Minutier).
      testament; Vieille-du-Temple (rue); Foy-Vaillant, Jean-François
    - Fillion (François) maître maçon Cloître des Bernardins § Contrelettre, 30 novembre 1708; MC/ET/XXXIV/342
      Fillion, François
  - Minutes. 1709, janvier - 1709, février, janvier 1709 - février 1709; MC/ET/XXXIV/343
    - Le Cat (Paul) maître horloger au Marché Neuf § acte de notoriété aux dires de .., 19 janvier 1709; MC/ET/XXXIV/343
      Le Cat, Paul
    - Marthe (Pierre) brodeurs; Cloîtres Saint-Denis de la Chartre § Mariage de .., 9 février 1709; MC/ET/XXXIV/343
      contrat de mariage; Marthe, Pierre
    - Contrat de mariage entre Jean-Baptiste Le Blond, fils de Jean Le Blond, peintre ordinaire du roi en son Académie royale, et Marie Marguerite Lévesque., 11 février 1709; MC/ET/XXXIV/343
      contrat de mariage; Le Blond, Jean; Le Blond, Jean-Baptiste; Lévesque, Marie Marguerite; peintre
    - Barrault (Charles) maître potier d'étain sous les piliers des Halles § obligation, 27 février 1709; MC/ET/XXXIV/343
      obligation; Barrault, Charles
  - Minutes. 1709, mars - 1709, avril, mars 1709 - avril 1709; MC/ET/XXXIV/344
    - Quittance. Henri Godefroy. Maître à danser. Rue d'Ecosse., 16 mars 1709; MC/ET/XXXIV/344
      quittance; Ecosse (rue d'); Godefroy, Henri; enseignant; danseur
    - Hideux (Pierre) Eventailliste rue Neuve Saint-Merry § Inventaire après décès de la femme de .., 18 mars 1709; MC/ET/XXXIV/344
      inventaire; Hideux, Pierre
    - Jean-Michel Le Chanteur, notaire au Châtelet, est pourvu de son office, au lieu de Denis-Gabriel Lange, précédent titulaire, par lettres du roi en date du 14 avril 1709., 18 avril 1709; MC/ET/XXXIV/344
      déclaration; Lange, Denis Gabriel; Le Chanteur, Jean Michel; notaire
    - Soumission concernant Claude Renaud Royer, notaire au Châtelet, pourvu de son office au lieu de Claude Royer, son frère, par lettres du roi du 21 avril 1709., 27 avril 1709; MC/ET/XXXIV/344
      déclaration; Royer, Claude; Royer, Claude Renaud; notaire
  - Minutes. 1709, mai - 1709, juillet, mai 1709 - juillet 1709; MC/ET/XXXIV/345/A
    Ancienne(s) cote(s):
    ET/XXXIV/345
    - Contrat de mise en apprentissage de peintre et sculpteur, pour 5 ans, entre Charles Chevillart, bourgeois de Paris, et Denis-Antoine Gervais, maître peintre et sculpteur, au profit de Charles Chevillart fils, âgé de 16 ans, logé, par son maître, nourri par son père, sans deniers déboursés., 12 mai 1709; MC/ET/XXXIV/345/A
      contrat d'apprentissage; Chevillart, Charles (fils); Chevillart, Charles (père); Gervais, Denis Antoine; peintre; sculpteur
    - Gervais (Denis Antoine), maître peintre et sculpteur, rue Montmartre § apprentissage, 12 mai 1709; MC/ET/XXXIV/345/A
      contrat d'apprentissage; Gervais, Denis Antoine
    - Devis et marché (réparations) concernant Jacques Miché, architecte juré expert du roi, rue du Murier., 29 mai 1709; MC/ET/XXXIV/345/A
    - Société entre Jean-Baptiste Germain, sa femme, et Lubin Michel, peintre, pour les ouvrages dudit Lubin Michel, de peinture et de négoce de bordures., 2 juin 1709; MC/ET/XXXIV/345/A
      acte de société; Germain, Jean-Baptiste; Michel, Lubin; peintre
    - Durnault (Benjamin), tailleur de pierre, rue de la Pelleterie § Délaissement, 4 juin 1709; MC/ET/XXXIV/345/A
      cession; Durnault, Benjamin
    - Landois (Michel), maître peintre, à Paris § Apprentissage de beau fils de -, 9 juin 1709; MC/ET/XXXIV/345/A
      contrat d'apprentissage; Landois, Michel
    - Ponée (Louis Bazile), marchand orfèvre, rue de Gesvres § Transport de rente, 27 juillet 1709; MC/ET/XXXIV/345/A
      transport de droits; Ponée, Louis Bazile
  - Attermoiement Herboult, avec état des dettes actives. 1709, 9 mai, 9 mai 1709; MC/ET/XXXIV/345/B; registre
    ET/XXXIV/345 bis
    - Attermoiement, avec état des dettes actives, Jean Herbault., 9 mai 1709; MC/ET/XXXIV/345/B
      Mention dans le répertoire du notaire coté:
      MC/RE/XXXIV/2
      Report des actes analysés à l'occasion de l'établissement des répertoires numériques dits 'états numérique' des liasses et registres de minutes. (base de données migrée: voir contexte dans le Plan d’orientation général - Notaires de Paris, guides thématiques du Minutier).
      accord; Herboult, Jean
  - Minutes. 1709, août - 1709, septembre, août 1709 - septembre 1709; MC/ET/XXXIV/346
    - Lemaistre (Louis) Maître Sculpteur à Paris § Mariage du fils de feu .., 12 septembre 1709; MC/ET/XXXIV/346
      contrat de mariage; Lemaistre, Louis
    - Lemaistre (Louis) maître sculpteur au Paris Notre Dame § Mariage de .., 12 septembre 1709; MC/ET/XXXIV/346
    - Devis et marché (réparations) concernant Jacques Miché, architecte juré expert du roi, rue du Murier., 14 octobre 1709; MC/ET/XXXIV/346
    - Pancatelin (Jean Baptiste) marchand mercier joaillier sur le pont Notre Dame § bail, 25 octobre 1709; MC/ET/XXXIV/346
      bail; Pancatelin, Jean Baptiste
  - Minutes. 1709, octobre - 1709, décembre, octobre 1709 - décembre 1709; MC/ET/XXXIV/347
  - Minutes. 1710, janvier - 1710, février, janvier 1710 - février 1710; MC/ET/XXXIV/348
    - Denis (Etienne) ébéniste rue de la Vannerie § bail à .., 12 janvier 1710; MC/ET/XXXIV/348
      bail; Denis, Etienne
    - Martinet (Claude) ébénistes rue des Carmes § bail, 12 janvier 1710; MC/ET/XXXIV/348
      bail; Martinet, Claude
    - Jean (Louis) maître doreur à Paris § transport de rente, 26 janvier 1710; MC/ET/XXXIV/348
      transport de droits; Jean, Louis
  - Minutes. 1710, mars - 1710, avril, mars 1710 - avril 1710; MC/ET/XXXIV/349
    - Martinot (Jean) horloger valet de chambre du roi rue Neuve Notre Dame § transaction de la veuve de .., 2 mars 1710; MC/ET/XXXIV/349
      accord; Martinot, Jean
    - Petit (Jacques) maître serrurier Ile Notre Dame § transport, 20 mars 1710; MC/ET/XXXIV/349
      Petit, Jacques
    - Martinot (Jerome) horloger, valet de chambre du roi dans la Tour de l'Horloge du Palais § Obligation rapportée, 21 mars 1710; MC/ET/XXXIV/349
      obligation; Martinot, Jérome
  - Minutes. 1710, mai - 1710, juin, mai 1710 - juin 1710; MC/ET/XXXIV/350
    - SAINT DENIS § T.N. d'une maison à Saint-DENIS rue de Compoise à l'enseigne de le celle étoile, 11 juin 1630; MC/ET/XXXIV/350
      titre nouvel
    - Leclerc (Bertrand Paul) maître sculpteur grande rue du fg. Saint-Antoine § transaction, 31 mai 1710; MC/ET/XXXIV/350
      accord; Leclerc, Bertrand Paul
    - Obligation et mainlevée concernant Jacques Miché, architecte juré expert du roi, rue du Murier., 23 juin 1710; MC/ET/XXXIV/350
      obligation; mainlevée; Mûrier (rue du); Miché, Jacques; architecte
    - Pasdeloup (Philippe) maître relieur rue Saint Jacques § Titre nouvel, 29 juin 1710; MC/ET/XXXIV/350
      titre nouvel; Pasdeloup, Philippe
  - Minutes. 1710, juillet - 1710, septembre, juillet 1710 - septembre 1710; MC/ET/XXXIV/351
    - Denis (Claude) maçon rue Saint-Julien § Vente de bateaux à laver par la veuve de .., 5 juillet 1710; MC/ET/XXXIV/351
      acte de vente; Denis, Claude
    - Maingot (Pierre), menuisier, rue Saint-Martin § Bail à .., 17 juillet 1710; MC/ET/XXXIV/351
      bail; Maingot, Pierre
    - Florat (Pierre), marchand orfèvre, rue de la Vieille Joaillerie § Bail, 19 juillet 1710; MC/ET/XXXIV/351
      bail; Florat, Pierre
    - Duval (François), peintre de l'académie de Saint-Luc, rue de Buci § Transport et constitution, 7 septembre 1710; MC/ET/XXXIV/351
      constitution de rente; Duval, François
    - Thibault (Jacques), orfèvre, rue de la Savaterie § Vente de jardin, 9 septembre 1710; MC/ET/XXXIV/351
      acte de vente; Thibault, Jacques
    - Duval (François), peintre de l'académie de Saint-Luc, rue de Buci § Quittance, 16 septembre 1710; MC/ET/XXXIV/351
      quittance; Duval, François
  - Minutes. 1710, octobre - 1710, décembre, octobre 1710 - décembre 1710; MC/ET/XXXIV/352
    - Rossignol (Philippe) marchand tapissier sur le pont Notre Dame § bail, 13 octobre 1710; MC/ET/XXXIV/352
      bail; Rossignol, Philippe
    - Gando (Louis) horloger rue Montmartre § décharge portant quittance, 16 octobre 1710; MC/ET/XXXIV/352
      quittance; Gando, Louis
    - Pasques (Pierre) doreur Enclos de prieuré Saint Denis de Chartre § bail à .., 7 novembre 1710; MC/ET/XXXIV/352
      bail; Pasques, Pierre
    - Bail concernant Jean Dupouch, maître peintre, quai Pelletier., 8 novembre 1710; MC/ET/XXXIV/352
      bail; Pelletier (quai); Dupouch, Jean; peintre
    - Ferret (Noel) architecte et maître maçon à Paris § Quittance de la veuve de .., 7 décembre 1710; MC/ET/XXXIV/352
      quittance; Ferret, Noël
    - Thomas (Jérome) marchand maître potier d'étain rue de la Monnaie § transport de rente, 12 décembre 1710; MC/ET/XXXIV/352
      transport de droits; Thomas, Jérome
    - Cochet (Sebastien) maître sculpteur rue de la Heaumerie § Mariage de la fille de feu .., 16 décembre 1710; MC/ET/XXXIV/352
      contrat de mariage; Cochet, Sebastien
    - horloger (apprentissage) § Contrat pour 6 ans entre Antoine Leroy, cuisinier et Paul Lient, maître horloger, au profit de Bernardin Leroy, âgé de 15 ans logé et nourri à l'exception de pain par son maître. Moyennant 150 l., 18 décembre 1710; MC/ET/XXXIV/352
    - Lecat (Paul) maître horloger Vieille cour du Palais § apprentissage, 18 décembre 1710; MC/ET/XXXIV/352
      contrat d'apprentissage; Lecat, Paul
  - Minutes. 1711, janvier - 1711, mars, janvier 1711 - mars 1711; MC/ET/XXXIV/353
    - Marché de tableau entre Nicolas Sénéchal, peintre, et Félix Raquin, ancien conseiller au conseil souverain d'Alsace pour la fourniture d'un tableau représentant des vaisseaux et des figures, et pour lequel Jean de Baecq, peintre, membre de l'Académie royale de peinture et sculpture, s'engage à peindre de sa main les ouvrages., 6 janvier 1711; MC/ET/XXXIV/353
      marché; Baecq, Jean de; Raquin, Félix; Sénéchal, Nicolas; magistrat; peintre
    - Morel (André), maître menuisier, rue des Vieux Augustins § Quittance, 12 janvier 1711; MC/ET/XXXIV/353
      quittance; Morel, André
    - Besnard (Pierre) maître potier d'étain sous les Piliers des Halles § Testament de la femme de .., 15 janvier 1711; MC/ET/XXXIV/353
      testament; Besnard, Pierre
    - Nicquet (Charles) doreur Enclos de Saint-Denis de la Chartre § Mariage de .., 25 janvier 1711; MC/ET/XXXIV/353
      contrat de mariage; Nicquet, Charles
    - Thomas (Jérome) maître potier d'étain rue de la Monnaie § Constitution, 9 février 1711; MC/ET/XXXIV/353
    - Barrault (Charles) potier d'étain Sous les Piliers des Halles § Constitution, 1er mars 1711; MC/ET/XXXIV/353
      constitution de rente; Barrault, Charles
    - Tripart (Claude), marchand orfèvre joaillier, quai des Orfèvres § Bail, 23 mars 1711; MC/ET/XXXIV/353
      bail; Tripart, Claude
    - Vernesson (Jean) maître Serrurier Rue Sainte-Anne § Inventaire après décès de .., 6 mai 1711; MC/ET/XXXIV/353
      inventaire; Vernesson, Jean
  - Minutes. 1711, avril - 1711, juin, avril 1711 - juin 1711; MC/ET/XXXIV/354
    - Inventaire après décès de Pierre de la Frenaye, marchand bourgeois de Paris, rue Saint-Honoré., 22 avril 1711; MC/ET/XXXIV/354
      Tableaux (un de M. de Voitte, un de Patel, d'après Teniers), bronzes, pagodes estimés par Daustel, joaillier
      inventaire après décès; Saint-Honoré (rue); Frenaye, Pierre de la
    - Devis et marché pour la construction à neuf sur une place sise rue de Beaune, appartenant à Léonore Dupuis, maître sellier-lormier et carrossier., 28 mai 1711; MC/ET/XXXIV/354
      Pièces annexes: devis de maçonnerie, de charpenterie, de menuiserie, de couverture.
      Aucun dessin.
      devis; marché; Beaune (rue de); Dupuis, Léonor; carrossier; sellier; forgeron
    - François (Claude) marchand tapissier rue Saint Jacques de la Boucherie § Certificat aux décès de .., 25 juin 1711; MC/ET/XXXIV/354
      François, Claude
    - Froissart (François), marchand orfèvre, cour de Lamoignon § Alloué, 29 juin 1711; MC/ET/XXXIV/354
      contrat de travail; Froissart, François
    - Orfèvre (alloué) § Contrat pour 4 ans entre Marie Geneviève Blanchard, veuve de François Lauquetin, et François Froissart, marchand orfèvres au profit d'Etienne Arnoult Lauquetin, âgé de 16 ans, fils d'Arnoult François Logé et nourri par son maître Moyennant 300 livres., 29 juin 1711; MC/ET/XXXIV/354
    - Carel (Nicolas) architecte des bâtiments rue de Montmorency § quittance de consignations, 1er juillet 1711; MC/ET/XXXIV/354
      quittance; Carel, Nicolas
    - Chrestien (Simon) maître serrurier rue Geoffroy Lasnier § quittance de consignation, 1er juillet 1711; MC/ET/XXXIV/354
      quittance; Chrestien, Simon
    - Gentilhomme servant ordinaire du roi (charge de) de quartier de janvier § Vente de la charge de Gentilhomme servant ordinaire du roi moyennant 16300 livres. (le vendeur et l'acheteur sont tous les deux écuyers), 9 juillet 1711; MC/ET/XXXIV/354
      acte de vente
    - Mignot (Charles) maître serrurier; rue de Sainte Anne § liquidation, 10 août 1711; MC/ET/XXXIV/354
      Mignot, Charles
  - Minutes. 1711, juillet - 1711, août, juillet 1711 - août 1711; MC/ET/XXXIV/355
    - Boissy (Gerard) tailleur de pierres à Meudon § titre nouvel, 25 juillet 1711; MC/ET/XXXIV/355
      titre nouvel; Boissy, Gerard
  - Minutes. 1711, septembre - 1711, octobre, septembre 1711 - octobre 1711; MC/ET/XXXIV/356
    - Lebrun (Gilles) ébéniste Enclos du Temple § Inventaire après décès de la femme de .., 4 septembre 1711; MC/ET/XXXIV/356
      inventaire; Lebrun, Gilles
    - Cochemer (Jean) maître graveur; rue Lamoignon § Mariage de .., 10 septembre 1711; MC/ET/XXXIV/356
      contrat de mariage; Cochemer, Jean
    - Egresset (Paul) maître doreur rue des Barres § Constitution, 25 octobre 1711; MC/ET/XXXIV/356
    - Cavin (François) maître tapissier rue de la Vieille Draperies § Consentement et Bail, 10 septembre 1755; MC/ET/XXXIV/356
      bail; Cavin, François
  - Minutes. 1711, novembre - 1711, décembre, novembre 1711 - décembre 1711; MC/ET/XXXIV/357
    - Thiboust (Jacques) fondeur rue de Gesvres § bail à .., 4 novembre 1711; MC/ET/XXXIV/357
      bail; Thiboust, Jacques
    - Martinot (Sieur) horloger valet de chambre du roi § bail par la veuve de .., 9 novembre 1711; MC/ET/XXXIV/357
      bail
    - Coselieu (Jean) maître menuisier rue Neuve Saint Martin § Renonciation de la veuve de .., 30 novembre 1711; MC/ET/XXXIV/357
      Coselieu, Jean
    - Vampé (Nicolas) ébéniste grande rue du fg. Saint-Antoine § Inventaire après décès de .., 22 décembre 1711; MC/ET/XXXIV/357
      inventaire; Vampé, Nicolas
    - Verdan (André) horloger Enclos Saint-Denis de Chartre § bail à .., 26 décembre 1711; MC/ET/XXXIV/357
      bail; Verdan, André
  - Minutes. 1712, janvier - 1712, février, janvier 1712 - février 1712; MC/ET/XXXIV/358
    - (la) FLONIERE (terre de) en Touraine § Accords relatifs à des rentes dues sur la terre de la FLONIERE, 16 juin 1633; MC/ET/XXXIV/358
      accord
    - Carteron (Claude) maître doreur sur le fer rue des Déchargeurs § Mariage de .., 14 janvier 1712; MC/ET/XXXIV/358
      contrat de mariage; Carteron, Claude
    - Balmont (André), marchand orfèvre, à Paris § Mariage du fils de feu .., 23 janvier 1712; MC/ET/XXXIV/358
      contrat de mariage; Balmont, André
    - Magny (Claude) serrurier à Nogent § Echange, 27 janvier 1712; MC/ET/XXXIV/358
      échange; Magny, Claude
    - Debey (Jean) maître graveur Cour du Palais § Certificat aux dires de .., 31 janvier 1712; MC/ET/XXXIV/358
      Debey, Jean
    - Pacque (Pierre) tapissier Valet de chambre de M/me/ la Dauphine Cour de l'Archevêché § Constitution, 4 février 1712; MC/ET/XXXIV/358